---
title: "Workshop"
author: "Sozontov"
date: "10 05 2021"
output:
  html_document:
    toc: true
    toc_float: true
    code_folding: hide 
---


```{r setup, include=FALSE}
knitr::opts_chunk$set(echo = TRUE, warning = FALSE, message = FALSE) 
library(leaflet)
library(tidyverse)
theme_set(theme_bw())
load(file = "O://!_R10/export.RData")
```

## Форматирование

Это R Markdown документ, созданный для демонстрации возможностей этого инструмента в [прямом эфире](https://www.youtube.com/channel/UCsZrSYPA0nu1ing4Lszo-sg) на моём канале. 
Здесь возможны практически **любые** способы *форматирования* документа. 

* Заголовки

* Таблицы

* Графики

* Ссылки

* Иллюстрации

* Карты

* Интерактивное содержимое

* Обновляемое содержимое 

* Вычисления прямо в тексте. Например, читаемая вами версия документа сформирована в `r substr(Sys.time(), 11, 16)` по пермскому времени *(`r format(Sys.Date(), "%d %B %Y")`)*

* И многое другое

## Вычисления

```{r v1}
uch <- gsheet::gsheet2tbl("https://docs.google.com/spreadsheets/d/1OUDIpKjabuVprtJ8HkTFZc3oThBbnUjVkHo5XYRQOvM")
select(uch, `Имя` = 1, `Возраст` = 2, `Город` = 4, `Любимое животное` = 3) %>% 
  formattable::formattable()
```

Средний возраст участников: `r mean(uch$age)` (от `r min(uch$age)` до `r max(uch$age)`)

Больше всего подключилось из: `r names(sort(table(uch$city), decreasing = TRUE))[1]`

Самое популярное любимое животное: `r names(sort(table(uch$favor.animals), decreasing = TRUE))[1]` 

Самое популярное животное в самом популярном городе: `r names(sort(table(uch$favor.animals[uch$city == names(sort(table(uch$city), decreasing = TRUE))[1]]), decreasing = TRUE))[1]`

Результаты всех прочих вычислений взяты в готовом виде из предыдущего блока.

## Карты

### Карты с leaflet

```{r}
uch %>% leaflet(data = .) %>% 
    addTiles() %>%
    addMarkers(label = ~name, popup = ~city)
```

### Карты с ggplot2 {.tabset}

#### Загрузка подложки

```{r}
library(rgdal)
base <- list(adm    = readOGR("O://!_R10/shp/adm.shp"), 
             lakes  = readOGR("O://!_R10/shp/lakes.shp")
             ) %>% lapply(function(a){
    rgeos::gSimplify(a, tol = 0.05, topologyPreserve = TRUE)
  }) 
mp <- ggplot() + 
  geom_polygon(data = base$adm, mapping = aes(x = long, y  = lat, group = group), 
               fill = "green", color = "black", alpha = 0.2) + 
  geom_polygon(data = base$lakes, mapping = aes(x = long, y  = lat, group = group), 
               fill = "blue", color = "black", alpha = 0.2) + 
  coord_cartesian(xlim = c(30,66), ylim = c(50, 65)) +
  labs(x = "", y = "")
```

#### Случайные точки

```{r}
mp + 
  geom_point(mapping = aes(x = x, y = y, color = color), 
             data = data.frame(x = rnorm(100, 49, 5), 
                               y = rnorm(100, 57.5, 3), 
                               color = sample(c("red", "blue", "yellow", "black", "green"),
                                              100, replace = TRUE)))+
  theme(legend.position = "none")
#plotly::ggplotly(a)
```

#### Участники

```{r}
mp2 <- mp + geom_point(mapping = aes(x = lon, y = lat, fill = favor.animals), 
                data = uch, color = "black", shape = 21, size = 2) # + theme(legend.position = "bottom")
mp2
```

#### Plotly

```{r}
plotly::ggplotly(mp2)
```

## Графики

### Рисующие геомы {.tabset}

#### Точки

```{r}
ggplot(div, aes(x = nspec, y = nsp)) + # color = site
  geom_point() + 
  labs(x = "Кол-во видов растений", y = "Кол-во видов пауков")
```

#### Линии

```{r}
div %>% 
  group_by(nspec) %>% 
  summarise(nsp = mean(nsp)) %>% 
  ggplot(aes(x = nspec, y = nsp)) + # color = site
  geom_line() + 
  labs(x = "Кол-во видов растений", y = "Кол-во видов пауков")
```

#### Линии с доверительными интервалами

```{r}
div %>% 
  group_by(nspec) %>% 
  summarise(meansp = mean(nsp), ci = sd(nsp)*1.96) %>% 
  ggplot(aes(x = nspec, y = meansp, ymin = meansp - ci, ymax = meansp + ci)) + # color = site
  geom_ribbon(color = "darkgrey", fill = "lightgrey") +
  geom_line(linetype = "dashed") + 
  labs(x = "Кол-во видов растений", y = "Кол-во видов пауков")
```

#### Линия тренда со сглаживанием

```{r}
fd %>% 
  ggplot(aes(x = nbsp, y = FEve)) + 
  geom_point() +
  geom_smooth()
```

#### Линия тренда со сглаживанием и точки с рассеянием

```{r}
fd %>% 
  ggplot(aes(x = nbsp, y = FRic)) + 
  geom_jitter(height = 0, width = 0.4, shape = 1, color = "black", alpha = 0.8) + 
  geom_smooth()
```

#### Подписи и надписи

```{r}
fd %>% 
  ggplot(aes(x = nbsp, y = FRic)) + 
  geom_jitter(height = 0, width = 0.4, shape = 1, color = "black", alpha = 0.8) + 
  geom_smooth() + 
  geom_label(aes(x = x, y = y, label = lab), data = #text
               data.frame(x = c(4, 11), y = c(0.175, 0.025), 
                          lab = c("Vupsen", "Pupsen")))

```

#### Столбчатые диаграммы 1

```{r}
rar %>% filter(m == "m0.001") %>% 
  ggplot(aes(x = site, y = qD)) + 
  geom_col()
```

####  Столбчатые диаграммы 2

```{r}
rar %>% 
  filter(m == "m0.001", site != "K01S") %>% 
  ggplot(aes(x = site, y = qD, fill = year)) + 
  geom_col(position = "dodge")
```

#### Столбчатые диаграммы 3

```{r}
left_join(long, tr, by = "taxa") %>% 
  select(site, 9:11, num) %>% 
  pivot_longer(names_to = "str", values_to = "val", -c("site", "num")) %>% 
  filter(num > 0, val > 0) %>% 
  group_by(site, str) %>% 
  summarise(num = sum(num), .groups = "drop") %>% 
  mutate(str = substr(str, 9, nchar(str)-3)) %>% 
  ggplot(aes(x = site, y = num, fill = str)) + 
  geom_col(position = "fill", color = "black") + 
  labs(x = "", y = "", title = "Соотношение ярусных групп на участках")
```

#### Боксплоты готовые

```{r}
left_join(long, tr, by = "taxa") %>% 
  select(site, 9:11, num) %>% 
  pivot_longer(names_to = "str", values_to = "val", -c("site", "num")) %>% 
  filter(num > 0, val > 0) %>% 
  # group_by(site, str) %>% 
  # summarise(num = sum(num), .groups = "drop") %>% 
  mutate(str = substr(str, 9, nchar(str)-3)) %>% 
  ggplot(aes(x = site, y = num, fill = str)) + 
  geom_boxplot(color = "black") + 
  labs(x = "", y = "", title = "Соотношение ярусных групп на участках")
```

### Модифицирующие геомы {.tabset}

#### Логарифмирование осей

```{r}
left_join(long, tr, by = "taxa") %>% 
  select(site, 9:11, num) %>% 
  pivot_longer(names_to = "str", values_to = "val", -c("site", "num")) %>% 
  filter(num > 0, val > 0) %>% 
  # group_by(site, str) %>% 
  # summarise(num = sum(num), .groups = "drop") %>% 
  mutate(str = substr(str, 9, nchar(str)-3)) %>% 
  ggplot(aes(x = site, y = num, fill = str)) + 
  geom_boxplot(color = "black") + 
  labs(x = "", y = "", title = "Соотношение ярусных групп на участках") + 
  scale_y_log10()
```

#### Кадрирование

```{r}
fd %>% 
  ggplot(aes(x = nbsp, y = FRic)) + 
  geom_jitter(height = 0, width = 0.4, shape = 1, color = "black", alpha = 0.8) + 
  geom_smooth() + 
  scale_x_continuous(limits = c(5, 12))
```

#### Вращение

```{r}
left_join(long, tr, by = "taxa") %>% 
  select(site, 9:11, num) %>% 
  pivot_longer(names_to = "str", values_to = "val", -c("site", "num")) %>% 
  filter(num > 0, val > 0) %>% 
  group_by(site, str) %>% 
  summarise(num = sum(num), .groups = "drop") %>% 
  mutate(str = substr(str, 9, nchar(str)-3)) %>% 
  ggplot(aes(x = site, y = num, fill = str)) + 
  geom_col(position = "fill", color = "black") + 
  labs(x = "", y = "", title = "Соотношение ярусных групп на участках") + 
  coord_flip() + 
  theme(legend.position = "bottom")
```


#### Управление формой и цветом

```{r}
d <- div %>% 
  mutate(year =  as.factor(year)) %>% 
  ggplot(aes(x = nspec, y = nsp, shape = season, 
                fill = year)) + # color = site
  geom_point(size = 2, alpha = 0.8) + 
  labs(x = "Кол-во видов растений", y = "Кол-во видов пауков") + 
  scale_shape_manual(values = c(23, 21)) + 
  scale_fill_manual(values = c("red", "green"))
```

#### Сетка из одного фактора

```{r}
rar %>% 
  filter(m == "m0.001") %>% 
  ggplot(aes(x = site, y = qD, fill = site)) + 
  geom_boxplot()
rar %>% 
  ggplot(aes(x = site, y = qD, fill = site)) + 
  geom_boxplot() + 
  facet_wrap(~m) + 
  theme(axis.text.x = element_text(angle = 90))
```

#### Сетка из двух факторов

```{r}
fd %>% 
  mutate(year = as.character(year)) %>% 
  select(-id, -qual.FRic, -sing.sp) %>% 
  pivot_longer(names_to = "ind", values_to = "fd", -c("year", "site")) %>% 
  filter(site != "K01S", ind != "nbsp") %>% 
  ggplot(aes(x = site, fill = site, y = fd)) + 
  geom_boxplot() + 
  facet_grid(cols = vars(year), rows = vars(ind), scales = "free") + 
  theme(axis.text.x = element_text(angle = 90)) + 
  labs(x = "", y = "")
```
